【裁判字號】    90,交訴,70
【裁判日期】    900920
【裁判案由】    公共危險等
【裁判全文】
臺灣板橋地方法院刑事判決                            九十年度交訴字第七０號
    公訴人  臺灣板橋地方法院檢察署檢察官
    被  告  乙○○
右列被告因公共危險等案件，經檢察官提起公訴（九十年度偵字第八五０五號），本
院判決如左：
    主    文
乙○○服用酒類，不能安全駕駛動力交通工具而駕駛，處有期徒刑參月。又因過失傷
害人，處有期徒刑參月。又駕駛動力交通工具肇事，致人受傷而逃逸，處有期徒刑柒
月。應執行有期徒刑壹年。
    事    實
一、乙○○明知駕駛人飲用酒類後，吐氣酒精含量超過每公升０‧二五毫克者，不得
    駕駛動力交通工具，竟於民國（下同）九十年三月二十三日晚間十一時五十分許
    ，飲酒後反應遲緩，已達不能安全駕駛動力交通工具之程度，卻仍騎乘車號ＢＶ
    Ｑ─四一三號重型機車，沿臺北縣三重市○○路○段，由西向東往文化北路方向
    行駛，行經三重市○○路○段六十一號前時，本應注意行車速度，應依標誌之規
    定，無標誌者，在市區道路，時速不得超過四十公里：機器腳踏車在已劃分快慢
    車道之道路，輕型機器腳踏車應在慢車道行駛，重型機器腳踏車依標誌或標線之
    規定行駛，無標誌標線者，得在快慢車道行駛，但在快車道行駛時，除左轉彎外
    ，應行駛於最外側車道：又在劃有分向限制線之路段，不得駛入來車之車道內，
    而依當時情形，又無不能注意之情事，竟疏於注意，以時速約六十公里之車速超
    速行駛，並逾越分向限制線進入來車車道，適有甲○○騎乘車號ＤＳＮ─九六二
    號輕型機車自對向內車道迎面駛來，因閃避不及遭乙○○機車撞擊倒地，甲○○
    因此受有左小腿挫裂傷之傷害，乙○○撞及甲○○輕機車後，復接續撞及在對向
    外側車道行駛由丙○○駕駛之車號ＢＰ─五０九０號自用小客車左側車門後倒地
    。乙○○於肇事後，未留在肇事現場採取必要之救護措施，竟另行起意騎乘機車
    逃離現場，經丙○○記下其機車號碼後交員警處理。乙○○嗣於同年月二十四日
    凌晨一時五十三分許，經警通知到案，並測試其吐氣所含酒精濃度達每公升０‧
    七七毫克。
二、案經甲○○告訴暨臺北縣警察局三重分局移送臺灣板橋地方法院檢察署檢察官偵
    查起訴。
    理    由
一、前揭事實，業經被告乙○○於警訊時及偵審中坦承不諱（見偵查卷第三頁至第四
    頁、第三十頁背面、本院九十年七月五日訊問筆錄），核與被害人甲○○及證人
    丙○○分別於警訊時及偵審中指述情節相符（見偵查卷第五頁至第六頁、第三十
    頁、本院九十年七月五日、七月二十四日訊問筆錄），並有道路交通事故調查表
    一紙、肇事現場草圖、自首調查表、及現場照片十二張附卷可稽。而被害人甲○○因本件車禍受有受有左小腿挫裂傷之傷害，有臺北縣三重市祜民綜合醫院九十
    年三月二十四日出具之診斷證明書一紙在卷足憑。
二、次查被告肇事後於九十年三月二十四日凌晨一時五十三分許，經警測試其吐氣之
    酒精濃度，每公升達０‧七七毫克 (0.77MG/L)， 有臺北縣警察局三重分局三重
    派出所酒精測試值、汽機車駕駛人酒後生理協調平衡檢測紀錄表、測試觀察紀錄
    表、及舉發違反道路交通管理事件通知單各一紙在卷可參。再參酌美國、德國等
    國家之認定標準，對於酒精濃度呼氣已達每公升０‧五五毫克(0.55MG/L)或血液
    濃度達百分之０‧一一以上者，肇事率為一般正常人之十倍，酒精濃度呼氣達每
    公升０‧八五毫克(0.85MG/L)或血液濃度達百分之０‧一七以上者，肇事率為正
    常人之五十倍（以上研究數據有法務部八十八年五月十八日法檢字第００一六六
    九號函可參，載法務部公報第二二八期第二十七頁至第二十八頁），本案被告接
    受酒測之時間距離肇事時間已隔二小時，其酒測時吐氣所含酒精濃度之數值仍達
    每公升０‧七七毫克，可知其肇事時酒精濃度之數值當不僅止於此，顯已逾上開
    「不能安全駕駛」之標準，是本案被告於肇事前駕車時，已達酒後不能安全駕駛
    動力交通工具之程度甚明。
三、按汽車駕駛人飲酒後其吐氣所含酒精成分超過每公升０‧二五毫克以上者，不得
    駕車。行車速度，應依標誌之規定，無標誌者，在市區道路，時速不得超過四十
    公里。機器腳踏車在未劃分快慢車道之道路應靠右行駛，在已劃分快慢車道之道
    路，輕型機器腳踏車應在慢車道行駛，重型機器腳踏車依標誌或標線之規定行駛
    ，無標誌標線者，得在快慢車道行駛，但在快車道行駛時，除左轉彎外，應行駛
    於最外側車道。又在劃有分向限制線之路段，不得駛入來車之車道內，修正前道
    路交通安全規則第一百十四條第二款、第九十三條第一項第一款、第九十九條第
    一項第一款、第二款、第九十七條第二款分別定有明文。本件依卷附道路交通事
    故調查表之警繪現場圖顯示，肇事地點為市區道路○○路、快車道、柏油路面乾
    躁、無缺陷、無障礙物、視距良好、無號誌、有雙向禁止超車線、有快慢車道分
    隔線、有適當標誌、速限四十公里，被告騎乘重型機車行經肇事地點時，應注意
    上開規定，而依當時情形，又無不能注意之情事，竟疏於注意，酒後雖已達不能
    安全駕駛之程度，卻仍執意騎乘重型機車超速行駛，因酒後反應遲緩疏於注意，
    逾越分向限制線進入對向車道撞及被害人輕機車肇事。又肇事後核對現場跡證及
    前述車損情形，被害人甲○○輕機車倒在自強路一段六十一號前之分向限制線上
    ，證人丙○○自用小客車停在距被害人輕機車後方二十一公尺處之外車道上，被
    害人輕機車左側車身擦損，左後引擎蓋板掉落，證人丙○○自用小客車左側前後
    車門擦損凹陷，左後視鏡掉落，而被告之重型機車車頭歪曲，車前左保險桿扭曲
    ，空氣濾靜器破裂，依此研判，被告飲酒後酒精濃度過量，仍騎乘重型機車行經
    肇事地點時，疏未注意越過雙黃線逆向行駛，先撞及對向內側車道迎面而來之被
    害人輕機車後，再接續撞及對向外側車道行駛中之丙○○自用小客車，應係本件
    肇事原因，而被害人甲○○騎乘輕型機車行駛內側車道，亦有違規定，臺灣省臺
    北縣區車輛行車事故鑑定委員會鑑定結果亦同此認定，有該委員會九十年八月三
    日北鑑字第九０一四五五號函及所附鑑定意見書一件在卷可參。又被害人甲○○
    因本件車禍受有左小腿挫裂傷之傷害，與被告之過失行為間有相當因果關係，被
    告過失犯行堪予認定。
四、核被告乙○○所為，係犯刑法第一百八十五條之三服用酒類不能安全駕駛動力交
    通工具而駕駛罪、第二百八十四條第一項前段之過失傷害罪、第一百八十五條之
    四駕駛動力交通工具肇事致人受傷而逃逸罪。又被告酒醉駕車因而致人受傷，依
    道路交通管理處罰條例第八十六條第一項規定，其所犯過失傷害部分應加重其刑
    。再其所犯上開三罪間，犯意各別，行為互殊，應分論併罰。爰審酌被告過失之
    程度、所生之危害、及肇事後僅與自用小客車駕駛人丙○○達成和解，迄未能與
    被害人甲○○成立和解賠償等一切情狀，分別量處如主文所示之刑，並定其應執
    行之刑，以示懲儆。
據上論斷，應依刑事訴訟法第二百九十九條第一項前段，道路交通管理處罰條例第八
十六條，刑法第一百八十五條之三、第一百八十五條之四、第二百八十四條第一項前
段、第五十一條第五款，罰金罰鍰提高標準條例第一條前段，判決如主文。
本案經檢察官郭緯中到庭執行職務。
中      華      民      國      九   十     年    九    月    二  十    日
                                            臺灣板橋地方法院交通法庭
                                                法  官    談      虎
右正本證明與原本無異。
如不服本判決，應於判決送達後十日內，向本院提出上訴狀。
                                                書記官    陳  君  偉
中      華      民      國      九   十     年    九    月    二  十    日
參考法條：
刑法第一百八十五條之三
  服用毒品、麻醉藥品、酒類或其他相類之物，不能安全駕駛動力交通工具而駕駛者
  ，處一年以下有期徒刑、拘役或三萬元以下罰金。
刑法第一百八十五條之四
  駕駛動力交通工具肇事，致人死傷而逃逸者，處六月以上五年以下有期徒刑。
刑法第二百八十四條第一項
  因過失傷害人者，處六月以下有期徒刑、拘役或五百元以下罰金。致重傷者，處一
  年以下有期徒刑、拘役或五百元以下罰金。


司法院資訊處製作；財團法人民間司法改革基金會備份。
